臺灣苗栗地方法院刑事判決
110年度簡上字第79號
上  訴  人  
即  被  告  劉永輝



上列上訴人即被告因竊盜案件，不服本院苗栗簡易庭110年度苗
簡字第536號，中華民國110年7月12日第一審簡易判決（聲請簡
易判決處刑案號：110年度偵字第1789、2301、2523、2524、259
1號），提起上訴，本院管轄之第二審合議庭判決如下：
    主  文
原判決關於其附表編號一、四、五及定應執行刑暨沒收部分，均
撤銷。
劉永輝犯如附表編號一、四、五所示之罪，各處如附表編號一、
四、五所示之刑。
其他上訴駁回（即原判決關於其附表編號二、三部分）。
撤銷改判部分與駁回上訴部分所處之刑，應執行拘役壹佰日，如
易科罰金，以新臺幣壹仟元折算壹日。
    犯罪事實及理由
一、本案犯罪事實詳如附表「犯罪事實」欄所示。
二、本判決所引用被告劉永輝（下稱被告）以外之人於審判外之
    言詞或書面陳述，業經本院於審判程序對當事人提示並告以
    要旨，檢察官、被告均未就其證據能力聲明異議（本院卷第
    64至66頁），應認已獲一致同意作為證據，本院審酌相關陳
    述作成時之情況，尚無違法或證明力明顯過低之瑕疵，與本
    案待證事實復具有相當關連性，認為適當，不論該等傳聞證
    據是否具備刑事訴訟法第159條之1至第159條之4所定情形，
    依同法第159條之5第1項規定，均得作為證據。另以下認定
    犯罪事實所憑之非供述證據，皆查無經偽造、變造或違法取
    得之情事，且與本案待證事實具有自然之關連性，亦有證據
    能力。
三、前開犯罪事實，業據被告於警詢、偵查中、原審及本院審理
    時坦白承認，經核分別與證人李月瑟、葉立汝、蔡惠錦、賴
    秀雲、蔡惠如於警詢時證述之情節相符（偵2523卷第33至37
    頁，偵2301卷第29至33頁，偵1789卷第27至31頁，偵2524卷
    第27至31頁，偵2591卷第27至31頁），並有指認犯罪嫌疑人
    紀錄表、車輛詳細資料報表、監視器影像翻拍照片、和解書
    、物品價目表等在卷可資佐證，足認被告之自白與事實相符
    ，可以採信。本案事證明確，被告犯行均堪認定，皆應依法
    論科。
四、核被告如附表編號1至5所為，均係犯刑法第320條第1項之竊
    盜罪。其上開5次犯行，犯意各別，行為互殊，應予分論併
    罰。
五、上訴之論斷：
  ㈠上訴意旨略以：我有和解並賠償，希望從輕量刑等語。
  ㈡駁回上訴部分：
　　原判決關於其附表編號二、三部分，以被告具有工作能力，
    卻不思以正當途徑獲取財物，竟基於一時貪念，分別徒手竊
    取各項財物，所為甚屬不該。復考量被告各次竊行所竊得財
    物之數量、價值有別，應分別評價，再參以被告曾因詐欺案
    件經法院論罪科刑，此有臺灣高等法院被告前案紀錄表1 份
    存卷可查，足見其素行欠佳。惟念被告犯後自警詢迄偵查均
    坦承犯行，節省有限之調查資源，已與告訴人（被害人）等
    達成和解或賠償其等損害，態度非差，兼衡其於警詢時自陳
    教育程度為專科畢業、家庭經濟狀況為勉持、職業為業務員
    等一切情狀，並參考告訴人等對本案之意見，分別判處被告
    拘役40日、20日，並各諭知易科罰金折算之標準，復依刑法
    第38條之2第2項規定，審酌被告犯罪所得因已成立民事和解
    、賠償完畢，堪認其犯罪所得已實際合法發還被害人；而犯
    罪所得超過其賠償被害人之金額者，本應依法宣告沒收，然
    如再予以宣告沒收或追徵，有過苛之虞，而均不予宣告沒收
    或追徵，核其認事、用法均無違誤，量刑亦屬適當，應予維
    持。原判決上開部分量刑時既已審酌被告與被害人成立民事
    和解之情狀，被告上訴意旨就上開部分亦未具體指摘原判決
    之量刑尚有何違誤之處，則其上訴為無理由，應予駁回。
  ㈢撤銷改判部分：
　⒈原判決關於其附表編號一、四、五部分，對被告各論以竊盜
    罪，分別判處拘役40日、20日、30日，各諭知易科罰金折算
    之標準，並就其附表編號一、四、五所示未扣案之犯罪所得
    宣告沒收、追徵，固非無見。惟查，被告業於原審判決後之
    民國110年7月30日、31日分別與附表編號一、四、五所示之
    被害人等成立和解並賠償，有和解書3紙、本院電話紀錄表4
    份在卷可稽（本院卷第23至27、43至49頁）。原判決上開部
    分量刑時未及審酌被告與被害人等成立和解、履行賠償此等
    有利被告之量刑因子，又宣告沒收時未及審酌被告犯罪所得
    已實際合法發還被害人等之情形，皆有未恰。上開3罪量刑
    之基礎事實既已變更，被告上訴意旨請求審酌上情、從輕量
    刑，為有理由；宣告沒收部分雖未據上訴意旨指摘，然係本
    院得依職權調查之事項，既有上開違誤，同屬無可維持，均
    應由本院管轄之第二審合議庭予以撤銷，另為適法之判決。
    而原判決關於其附表編號一、四、五部分所處之刑既經撤銷
    ，定應執行刑部分自失所附麗，應併予撤銷。
　⒉爰以行為人之責任為基礎，並審酌被告如附表編號一、四、
    五所為，各係徒手竊取全聯福利中心貨架上之商品，不尊重
    他人之財產權，行為實有不該，惟念其犯後均能坦白承認，
    節省有限之司法資源，竊得之財物價值不高，被害人等損失
    不大，犯罪手段平和，且均已與被害人等成立民事和解、履
    行賠償，並參酌每次竊得財物之價值，兼衡被告另有論罪科
    刑之紀錄，有臺灣高等法院被告前案紀錄表可稽，素行非佳
    ，自述專科畢業之智識程度，現在母親所經營小吃店幫忙、
    月收入約新臺幣2萬5千元，需撫養照顧9歲小孩之生活狀況
    （本院卷第70至71頁）等一切情狀，分別量處如附表編號一
    、四、五「主文」欄所示之刑，並各諭知易科罰金折算之標
    準。
　⒊按刑法第38條之1第5項明定：犯罪所得已實際合法發還被害
    人者，不予宣告沒收或追徵。所謂實際合法發還，是指因犯
    罪而生民事或公法請求權已經被實現、履行之情形而言，不
    以發還扣押物予原權利人為限，其他如財產犯罪，行為人已
    依和解條件履行賠償損害之情形，亦屬之。申言之，犯罪所
    得一旦已實際發還或賠償被害人者，法院自無再予宣告沒收
    或追徵之必要（最高法院110年度台上字第1673號判決意旨
    參照）。查被告所竊得如附表編號一、四、五所示物品，固
    為其犯罪所得，惟被告均與被害人等達成和解並賠償相關金
    額，已如上述，則上開被害人等因犯罪而生民事請求權顯已
    經被完全實現、履行，應認上開犯罪所得均已實際合法發還
    ，依刑法第38條之1第5項規定，不再宣告沒收或追徵。
六、就前開撤銷改判部分與駁回上訴部分所處之刑，本院審酌被
    告整體犯罪行為之次數為5次，均為竊盜罪，罪質及侵害法
    益相同，且犯罪場合、手法一致，時間間隔不長，兼衡其各
    次犯罪情節、不法與罪責程度、犯後態度、數罪所反應被告
    人格特性與傾向、對被告施以矯正之必要性、刑罰增加對被
    告造成痛苦程度之加乘效果，考量比例原則、平等原則、責
    罰相當原則、重複評價禁止原則等，而為整體評價後，定其
    應執行之刑如主文第4項所示，並諭知易科罰金折算之標準
    。
七、據上論斷，應依刑事訴訟法第455條之1第1項、第3項、第36
    8條、第369條第1項前段、第364條、第299條第1項前段，判
    決如主文。
本案經檢察官張智玲聲請以簡易判決處刑，檢察官楊岳都到庭執
行職務。
中　　華　　民　　國　　110 　年　　11　　月　　5 　　日
                  刑事第一庭  審判長法　官　陳茂榮
　　　　　　　　　                  法　官  柳章峰
　　　　　　　　　　　　　　　　　　法　官  高御庭
以上正本證明與原本無異。
不得上訴。
        　　　　　　　　　　　　　　書記官　王祥鑫　　　
中　　華　　民　　國　　110 　年　　11　　月　　5 　　日
附表
編號 犯罪事實     主文 一 劉永輝意圖為自己不法之所有，於民國109 年12月10日10時許，駕駛車牌號碼0000-00 號自用小客車，至苗栗縣○○鎮○○路0 段00○00號之全聯福利中心苑裡世界門市，於同日10時45分許，乘無人注意之際，徒手竊取由店經理李月瑟所管領、陳列於架上之滿意寶寶瞬潔乾爽紙尿褲2 袋(共新臺幣【下同】778 元）、幫寶適超薄乾爽系列XL3 袋(共1197元）、雪芙蘭滋養霜6 瓶(共450 元）等物，得手後未經結帳即行離去。嗣經李月瑟盤點物品察覺物品短少，調閱監視器錄影畫面並報警處理，而查悉上情。 劉永輝犯竊盜罪，處拘役參拾日，如易科罰金以新臺幣壹仟元折算壹日。 二 劉永輝意圖為自己不法之所有，於109 年12月17日8 時41分許，駕駛車牌號碼0000-00 號自用小客車，至苗栗縣○○鎮○○路00○0 號之全聯福利中心後龍門市，於同日8 時47分許起至同日9 時9 分許，乘無人注意之際，徒手竊取由店長葉立汝所管領、陳列於架上之燒酒2 罐（價值共358 元）、星巴克特選隨手包咖啡3 盒（價值共627 元）、養氣人蔘1 箱（價值688 元）、葉黃素功能飲2 箱（價值共1878元）、黑穀珍寶穀精4 包（價值共356 元）等物，得手後未經結帳即行離去。嗣經葉立汝盤點物品察覺物品短少，調閱監視器錄影畫面並報警處理，而查悉上情。 （原判決主文：劉永輝犯竊盜罪，處拘役肆拾日，如易科罰金，以新臺幣壹仟元折算壹日。） 三 劉永輝意圖為自己不法之所有，於109 年12月23日10時31分許，駕駛車牌號碼0000-00 號自用小客車，至苗栗縣○○鄉○○路00號之全聯福利中心銅鑼門市，於同日11時16分許，乘無人注意之際，徒手竊取由店長蔡惠錦所管領、陳列於架上之雪芙蘭面霜3 罐（價值231 元），得手後未經結帳即行離去。嗣經蔡惠錦盤點物品察覺物品短少，調閱監視器錄影畫面並報警處理，而查悉上情。 （原判決主文：劉永輝犯竊盜罪，處拘役貳拾日，如易科罰金，以新臺幣壹仟元折算壹日。） 四 劉永輝意圖為自己不法之所有，於109 年12月23日17時許，駕駛車牌號碼0000-00 號自用小客車，至苗栗縣○○○鎮○○路000 號之全聯福利中心苑裡中山門市，於同日17時43分許，乘無人注意之際，徒手竊取由店經理賴秀雲所管領、陳列於架上之Aji 綜合大拐杖2 支( 共296 元），得手後未經結帳即行離去。嗣經賴秀雲盤點物品察覺物品短少，調閱監視器錄影畫面並報警處理，而查悉上情。 劉永輝犯竊盜罪，處拘役拾日，如易科罰金以新臺幣壹仟元折算壹日。 五 劉永輝意圖為自己不法之所有，於109 年12月23日19時許，駕駛車牌號碼0000-00 號自用小客車，至苗栗縣○○○鎮○○路0 號及5 號之全聯福利中心通霄自強門市，於同日19時7 分許，乘無人注意之際，徒手竊取由店營業員蔡惠如所管領、陳列於架上之雪芙蘭面霜12罐（價值共900 元），得手後未經結帳即行離去。嗣經蔡惠如盤點物品察覺物品短少，調閱監視器錄影畫面並報警處理，而查悉上情。 劉永輝犯竊盜罪，處拘役貳拾日，如易科罰金以新臺幣壹仟元折算壹日。 
附錄論罪科刑法條：
中華民國刑法第320條
意圖為自己或第三人不法之所有，而竊取他人之動產者，為竊盜
罪，處5年以下有期徒刑、拘役或50萬元以下罰金。
意圖為自己或第三人不法之利益，而竊佔他人之不動產者，依前
項之規定處斷。
前二項之未遂犯罰之。